臺灣高等法院高雄分院刑事裁定　　　　　110年度侵抗字第2號
抗　告　人
即　被　告　甲○○○




選任辯護人　陳樹村律師
　　　　　　黃政廷律師
上列抗告人即被告因妨害性自主罪案件，不服臺灣高雄地方法院
中華民國110 年9 月7 日之限制出境、出海裁定（110 年度審侵
訴字第16號），提起抗告，本院裁定如下：
    主  文
抗告駁回。
    理  由                                                                
一、原裁定意旨略以：原審審核相關卷證，並發函給予抗告人即
    被告甲○○○ ○○○ ○○○○○ ○○ AD及其辯護人陳述
    意見之機會後，認抗告人涉刑法第224 條強制猥褻罪嫌，犯
    罪嫌疑確屬重大。又抗告人為來臺工作之印度籍人士，其受
    ○○學校財團法人○○科技大學（下稱○○科技大學）聘僱
    之期間至民國110年7月31日止，聘僱期間期滿將依規定出境
    返回印度，考量被告否認犯行，在臺灣僅有租屋處且無與親
    友同住，當有返國後不再來臺而迴避審理進行或逃避刑罰之
    高度可能，有相當理由足認被告有逃亡之虞，合於刑事訴訟
    法第93條之2第1項第2款之事由。原審綜衡抗告人本案犯罪
    情節、訴訟程序進行程度、國家刑事司法權之有效行使及抗
    告人居住、遷徙自由權受限制之程度等情，認有對抗告人限
    制出境、出海之必要，爰裁定抗告人自110年9月12日起限制
    出境、出海8月等語。
二、抗告意旨略以：抗告人係表示期間屆滿後回鄉探親，後續再
    返臺任教，原審刻意擷取隻字片語、刻意忽略抗告人希望將
    庭期提早於9 月進行，顯屬無據，亦未就抗告人有利之證據
    一併審酌。抗告人於聘僱期滿前早已申請續聘，並獲○○科
    技大學續聘至111年4月30日，顯見被告所言不假，抗告人次
    教授亦知抗告人為人，抗告人實係冤屈，否則豈有續聘之可
    能。抗告人教育程度為博士，在臺薪資亦高於印度，抗告人
    家人生活須仰賴抗告人薪水給付，抗告人於警詢通知後仍申
    請續聘，未逕自潛逃出境，顯見抗告人心繫臺灣工作，顯無
    逃亡之虞。抗告人身為家中獨子，因疫情影響家人相繼過世
    ，母親現亦身染糖尿病開刀而截下半截手指，人生最大遺憾
    莫過於未能見親人最後一面，被告實有返國探親之緊急需求
    ，以圓家人最後遺願。況本案告訴人指稱顯屬謊言，甚至自
    承向抗告人開價欲進行性行為，並詢問旅館錢由誰出，顯見
    抗告人並無違反告訴人意願，原審未見及此，僅泛稱犯罪嫌
    疑確屬重大，自屬無據。此外，抗告人並無任何通緝紀錄，
    並希冀儘速進行庭期以洗刷冤屈，應認解除抗告人限制出境
    、出海並無礙於國家追訴、審判或日後執行。為此，請鈞院
    惠予解除抗告人之限制出境、出海等語。
三、按被告犯罪嫌疑重大，而有下列各款情形之一者，必要時檢
    察官或法官得逕行限制出境、出海。但所犯係最重本刑為拘
    役或專科罰金之案件，不得逕行限制之：一、無一定之住、
    居所者。二、有相當理由足認有逃亡之虞者。三、有相當理
    由足認有湮滅、偽造、變造證據或勾串共犯或證人之虞者，
    刑事訴訟法第93條之2 第1 項定有明文。又審判中限制出境
    、出海每次不得逾8 月，犯最重本刑為有期徒刑10年以下之
    罪者，累計不得逾5 年；其餘之罪，累計不得逾10年，同法
    第93條之3 第2 項亦有明文。
四、另限制出境、出海之強制處分，其目的係在防阻被告擅自前
    往我國司法權未及之境，俾保全偵查、審判程序之進行及刑
    罰之執行，被告於我國領土範圍內仍有行動自由，亦不影響
    其日常工作及生活，干預人身自由之強度顯較羈押處分輕微
    ，故從一般、客觀角度觀之，苟以各項資訊及事實作為現實
    判斷之基礎，而有相當理由認為被告涉嫌犯罪重大，具有逃
    匿、規避偵審程序及刑罰執行之虞者即足。且是否採行限制
    出境、出海之判斷，乃屬事實審法院職權裁量之事項，應由
    事實審法院衡酌具體個案之訴訟程序進行程度、人權保障及
    公共利益之均衡維護等一切情形，而為認定，其裁量職權之
    行使苟無濫用權限之情形，即不得指為違法。
五、查抗告人因涉犯妨害性自主罪案件，檢察官認抗告人犯罪嫌
    疑重大，遂自110 年6 月28日起限制抗告人出境、出海，並
    依職權自110 年9 月12日起撤銷對抗告人之限制出境、出海
    ，嗣該案於110 年8 月17日繫屬原審，現由原審審理中等情
    ，有相關函文及檢察官限制出境、出海通知書在卷可參，先
    予敘明。又抗告人涉犯強制猥褻罪嫌，業據告訴人A 女於警
    詢、偵查中陳述、證述在卷，並有起訴書證據清單所載之證
    據為證，犯罪嫌疑重大。另是否限制抗告人出境、出海，係
    以抗告人有無相當理由認有逃匿、規避偵審程序及刑罰執行
    之虞，與抗告人是否獲得學校續聘在臺工作、有無遵期到庭
    並請求儘速開庭、在臺有無通緝紀錄，並無必然之關係。由
    於抗告人為印度籍人士，為博士級研究人員，係應聘暫時隻
    身在臺從事定期而非長期之工作，其親友均居住在印度區域
    ，往昔生活相關連結亦在印度區域，對於在印度生活具有相
    當之熟識性及適應性。如在本案終結之前，未限制抗告人出
    境、出海，抗告人在可自由離開臺灣地區之情形下，即可任
    意返回其熟悉之母國印度居住，並利用其科技高學歷之背景
    ，求得職位，獲取較一般印度薪資水平為高之所得，在印度
    地區穩定生活，扶養家人，而不再返回臺灣地區，實有相當
    理由有逃匿、規避偵審程序及刑罰執行之虞。因此，原審認
    抗告人涉犯強制猥褻罪犯罪嫌疑重大，有相當理由足認有逃
    亡之虞，衡酌抗告人本案犯罪情節、訴訟程序進行程度、國
    家刑事司法權之有效行使及抗告人居住、遷徙自由權受限制
    之程度等情，認有對抗告人限制出境、出海之必要，爰裁定
    抗告人自110 年9 月12日起限制出境、出海8 月，核屬原審
    裁量職權之適法行使，並無違誤或不當。抗告人以前開理由
    ，提起抗告，為無理由，予以駁回。
據上論結，應依刑事訴訟法第412 條，裁定如主文。
中    華    民    國    110     年    10    月  14    日
                    刑事第三庭  審判長法  官  徐美麗
                                      法  官  陳億芳
                                      法  官  方百正
以上正本證明與原本無異。
本裁定不得再抗告。
中    華    民    國    110     年    10    月  14    日
                                      書記官  林佳蓉